【裁判字號】    95,訴,1170
【裁判日期】    950531
【裁判案由】    搶奪等
【裁判全文】
臺灣臺中地方法院刑事判決              95年度訴字第1170號
公  訴  人  臺灣臺中地方法院檢察署檢察官
被      告  丙○○
                    （現羈押於臺灣臺中看守所）
上列被告因搶奪等案件，經檢察官提起公訴（九十五年度偵字第
七六○九號），被告於準備程序中就被訴事實為有罪之陳述，經
本院合議庭裁定由受命法官獨任進行簡式審判程序，本院判決如
下：
    主    文
丙○○竊盜，累犯，處有期徒刑拾月。又連續意圖為自己不法之
所有，而搶奪他人之動產，累犯，處有期徒刑壹年拾月。應執行
有期徒刑貳年陸月。
    犯罪事實
一、丙○○曾因偽造文書案件，於民國九十一年三月八日經本院
    以九十一年度訴緝字第九四號判決判處有期徒刑五月確定；
    又因竊盜、搶奪案件，於九十一年五月七日經本院以九十一
    年度訴字七六五號判決分處有期徒刑十月、一年八月確定
    並定應執行刑有期徒刑二年四月確定；上開兩判決確定後，
    復於九十一年八月九日，經本院以九十一年度聲字第二七○
    八號裁定定其應執行刑為有期徒刑二年八月，經送監執行，
    於九十三年一月二十日假釋出監，甫於九十三年九月十二日
    因假釋期滿視為執行完畢。詎仍不知悔改，於九十五年四月
    三日十一時許，在臺中市○區○○路及雙十路二段路口附近
    ，見乙○○所有車牌號碼：ＳＮＴ─二四一號輕型機車之機
    車鑰匙並未拔下，因思及翌日將返鄉掃墓，需機車代步，竟
    意圖為自己不法之所有，以徒手使用上開機車鑰匙開啟機車
    電門而發動該機車之方式，將上開機車竊取之，得手後供己
    代步之用。丙○○因積欠他人債款清償期限將屆，卻無力清
    償，復另基於意圖為自己不法所有之概括犯意，先於同年四
    月四日十三時五分許，在臺中市○○○○街及五權八街路口
    ，騎乘上開竊得之機車尾隨丁○○，趁丁○○不注意時，自
    丁○○之左後方快速接近，並徒手搶奪丁○○所有之咖啡色
    背包（內有現金新臺幣《下同》九百元、玉山商業銀行及華
    南商業銀行信用卡各一張、身分證一張、全民健康保險卡一
    張張、汽車駕駛執照一張、ＰＨＳ─九八型號手機一支），
    得逞後，隨即自五權西四街往南屯路方向逃逸。丙○○復承
    上開概括犯意，於同年四月五日九時許，在臺中市○區○○
    路一八九號前，騎乘上開竊得之機車尾隨甲○○，趁甲○○
    不注意時，自甲○○之左後方快速接近，並徒手搶奪吳曉芳
    所有之紫色手提包（內有現金一百六十九元、誠泰商業銀行
    及花旗國際商業銀行信用卡各一張、遠東商業銀行及臺灣銀
    行提款卡各一張、中華電信股份有限公司ＩＣ電話卡一張、
    身分證一張、全民健康保險卡一張、手機一支、粉紅色皮夾
    一只），得手後隨即轉入英才路某小巷逃逸。嗣丙○○旋遭
    某見義勇為之年籍不詳者駕駛自小客車沿途追呼其為搶匪，
    丙○○逃經臺中市○○街二號時，路人林哲宇因聽聞上開見
    義勇為者之追呼，遂立即通知適巡邏經過該處之員警，員警
    立即駕駛警車追趕丙○○，丙○○因欲急速迴轉遂於日盛街
    十六號前滑倒，而為警逮捕，並當場扣得上開機車、機車鑰
    匙二支、現金一百六十九元、誠泰商業銀行及花旗國際商業
    銀行信用卡各一張、遠東商業銀行及臺灣銀行提款卡各一張
    、中華電信股份有限公司ＩＣ電話卡一張、身分證一張、全
    民健康保險卡一張、手機一支、粉紅色皮夾一只，並循線在
    其位於臺中市○區○○里○鄰○○路一一二號之一住處，扣
    得上開ＰＨＳ─九八型號手機一支（上開扣案物品，分別發
    還乙○○、丁○○、甲○○）
二、案經臺中市警察局第一分局報告臺灣臺中地方法院檢察署檢
    察官偵查起訴。
    理  由
壹、程序方面：
一、按除被告所犯為死刑、無期徒刑、最輕本刑為三年以上有期
    徒刑之罪或高等法院管轄第一審案件者外，於法院行準備程
    序進行中，被告先就被訴事實為有罪之陳述時，審判長得告
    知被告簡式審判程序之旨，並聽取當事人、代理人、辯護人
    及輔佐人之意見後，裁定進行簡式審判程序；且受命法官行
    準備程序，與法院或審判長有同一之權限；又簡式審判程序
    之證據調查，不受刑事訴訟法第一百五十九條第一項、第一
    百六十一條之二、第一百六十一條之三、第一百六十三條之
    一及第一百六十四條至第一百七十條規定之限制，刑事訴訟
    法第二百七十三條之一第一項、第二百七十九條第二項前段
    、第二百七十三條之二分別定有明文。
二、查本件被告所犯為死刑、無期徒刑、最輕本刑為三年以上有
    期徒刑以外之罪，且非高等法院管轄第一審之案件，經本院
    合議庭裁定由受命法官行準備程序時，被告就被訴事實為有
    罪之陳述後，復經本院合議庭裁定由受命法官獨任行簡式審
    判程序，是其證據之調查，自不受刑事訴訟法第一百五十九
    條第一項、第一百六十一條之二、第一百六十一條之三、第
    一百六十三條之一及第一百六十四條至第一百七十條規定之
    限制，合先敘明。
貳、實體方面：
一、上開犯罪事實，業據被告丙○○於警、偵訊及本院審理中坦
    承不諱，核與被害人乙○○、丁○○、甲○○於警詢指述被
    害之情節，及目擊證人林哲宇於警詢中之證述查獲被告之情
    節相符，足徵被告之自白與事實相符。此外，復有贓物認領
    保管單三張、位置圖二張、相片六張、車輛車牌失竊作業─
    查獲車輛認可資料一份等在卷可證。本案事證明確，被告上
    開竊盜及搶奪犯行，均堪認定。
二、核被告所為，係犯刑法第三百二十條第一項之普通竊盜罪及
    同法第三百二十五條第一項之普通搶奪罪。被告上開二次搶
    奪犯行，時間密接，所犯構成要件相同，顯係基於概括犯意
    而為之，爰依刑法第五十六條之規定，以一罪論處，並加重
    其刑。又被告竊取上開機車之目的乃係供翌日返鄉掃墓之用
    ，並非預先計畫以上開竊得之機車作為實行上開連續搶奪犯
    行之工具，已為被告於本院審理中供述明確，顯見其所犯上
    開普通竊盜犯行與連續普通搶奪犯行二罪間，犯意各別，罪
    名不同，應分論併罰，公訴意旨認被告所為上開二件犯行間
    具有牽連犯關係，容有未洽。又被告曾因偽造文書案件，於
    九十一年三月八日經本院以九十一年度訴緝字第九四號判決
    判處有期徒刑五月確定；又因竊盜、搶奪案件，於九十一年
    五月七日經本院以九十一年度訴字七六五號判決分處有期徒
    刑十月、一年八月確定並定應執行刑有期徒刑二年四月確定
    ；上開兩判決確定後，復於九十一年八月九日，經本院以九
    十一年度聲字第二七○八號裁定定其應執行刑為有期徒刑二
    年八月，經送監執行，於九十三年一月二十日假釋出監，甫
    於九十三年九月十二日因假釋期滿視為執行完畢，有臺灣臺
    中地方法院檢察署刑案資料查註紀錄表及臺灣高等法院前案
    紀錄表在卷可考，其於執行完畢後五年內，再犯本件有期徒
    刑以上之罪，為累犯，均應依刑法第四十七條之規定加重其
    刑，並就所犯連續搶奪罪部分遞予加重之。爰審酌被告有偽
    造文書、多次竊盜、搶奪之犯罪前科（有上開前案紀錄表可
    按），素行欠佳，其犯罪動機、目的、手段、對社會治安危
    害非淺，犯後尚能坦承犯行，然未能與被害人和解之態度等
    一切情狀，分處如主文所示之刑，並定其應執行之刑為有期
    徒刑二年六月，以資儆懲。
據上論斷，應依刑事訴訟法第二百七十三條之一第一項、第二百
九十九條第一項前段，刑法第五十六條、第三百二十條第一項、
第三百二十五條第一項、第四十七條、第五十一條第五款，罰金
罰鍰提高標準條例第一條前段，判決如主文。
中    華    民    國  九十五  年    五   月   三十一  日
                        刑事第九庭    法  官  莊  秋  燕
以上正本證明與原本無異。
如不服本判決，應於送達後十日內向本院提出上訴狀（須附繕
本），上訴於臺灣高等法院臺中分院。
                                      書記官  莊  玉  惠
中    華    民    國  九十五  年    五   月   三十一  日
附錄論罪科刑法條：
中華民國刑法第三百二十條
(普通竊盜罪、竊佔罪)
意圖為自己或第三人不法之所有，而竊取他人之動產者，為竊盜
罪，處五年以下有期徒刑、拘役或五百元以下罰金。
意圖為自己或第三人不法之利益，而竊佔他人之不動產者，依前
項之規定處斷。
前二項之未遂犯罰之。
中華民國刑法第三百二十五條
(普通搶奪罪)
意圖為自己或第三人不法之所有，而搶奪他人之動產者，處六月
以上五年以下有期徒刑。
因而致人於死者，處無期徒刑或七年以上有期徒刑，致重傷者，
處三年以上十年以下有期徒刑。
第一 項之未遂犯罰之。


司法院資訊處製作；財團法人民間司法改革基金會備份。
